bg-BG: Тип основа за легло: Регулируема основа; Сгъваема основа; Ниска основа; Платформа; Твърда подматрачна рамка; Диван с пружинен ръб; Пружинна подматрачна рамка; Друго
es: Tipo de base de la cama: Base ajustable; Base plegable; Base de perfil bajo; Base de plataforma; Láminas sólidas; Diván con base de resortes; Láminas flexibles; Otro
pt-BR: Tipo de base da cama: Base ajustável; Base dobrável; Base de perfil baixo; Tampo de plataforma; Ripas sólidas; Divã com borda de molas; Ripas com molas; Outros
lt-LT: Lovos pagrindo tipas: Reguliuojamas pagrindas; Sulankstomas pagrindas; Žemo profilio pagrindas; Platformos tipo; Vientisos grotelės; Spyruoklinis rėmas; Spyruoklinės grotelės; Kita
el: Τύπος βάσης κρεβατιού: Ρυθμιζόμενη βάση; Πτυσσόμενη βάση; Βάση χαμηλού προφίλ; Επίπεδη πλατφόρμα; Με συμπαγείς τάβλες; Ντιβάνι με ελατήρια; Με ανατομικές τάβλες; Άλλο
nl: Type bedbodem: Verstelbare bedbodem; Opvouwbare bedbodem; Lage bedbodem; Platformbedbodem; Vaste lattenbodem; Binnenveringsboxspring; Geveerde lattenbodem; Overige
ja: ベッドベースタイプ: アジャスタブルベース; 折りたたみベース; ロープロファイルベース; プラットフォームトップ; ソリッドスノコ; スプリングエッジディバン; スプリングスノコ; その他
fi: Sängyn pohjan tyyppi: Säädettävä pohja; Taitettava pohja; Matala pohja; Tasainen pohja; Kiinteä sälepohja; Joustindivaani; Joustava sälepohja; Muu
zh-CN: 床架类型: 可调节床架; 折叠床架; 低矮床架; 平板床面; 实木排骨架; 弹簧边缘床底座; 弹簧排骨架; 其他
en: Bed base type: Adjustable base; Folding base; Low profile base; Platform top; Solid slatted; Sprung edge divan; Sprung slatted; Other
da: Sengebundstype: Justerbar bund; Foldbar bund; Lavprofilbund; Platformtop; Faste lameller; Fjedrende kantdivan; Fjedrende lameller; Andet
sv: Typ av sängram: Ställbar botten; Hopfällbar botten; Lågprofilbotten; Plattformstopp; Massiv ribbotten; Resårbotten med fjädrande kant; Fjädrande ribbotten; Övrigt
zh-TW: 床架類型: 可調式床架; 摺疊床架; 低床架; 平板床架; 實木排骨架; 彈簧邊緣下墊; 彈性排骨架; 其他
it: Tipo di base del letto: Rete regolabile; Rete pieghevole; Rete a profilo basso; Rete rigida; A doghe fisse; Sommier a molle; A doghe flessibili; Altro
fr: Type de sommier: Sommier articulé; Sommier pliant; Sommier extra-plat; Sommier plateforme; À lattes rigides; Sommier tapissier à ressorts; À lattes assouplies; Autre
ru: Тип основания кровати: Регулируемое основание; Складное основание; Низкопрофильное основание; Платформа; Сплошное реечное; Пружинный диван; Ортопедическое реечное; Другое
ro-RO: Tipul bazei patului: Bază reglabilă; Bază pliabilă; Bază joasă; Platformă; Lamele solide; Divan cu margini cu arcuri; Lamele elastice; Altele
pl: Typ podstawy łóżka: Stelaż regulowany; Stelaż składany; Stelaż o niskim profilu; Podstawa platformowa; Stelaż z litych listew; Łóżko kontynentalne sprężynowe; Stelaż z listew elastycznych; Inne
tr: Yatak bazası türü: Ayarlanabilir baza; Katlanır baza; Düşük profilli baza; Platform üstü; Masif latalı; Yay kenarlı divan; Yaylı latalı; Diğer
cs: Typ postelového roštu: Nastavitelný rošt; Skládací rošt; Nízký rošt; Pevná deska; Pevný lamelový rošt; Odpružený divan; Odpružený lamelový rošt; Jiné
sk-SK: Typ základne postele: Polohovateľný rošt; Skladací rošt; Nízkoprofilový rošt; Pevná doska; Pevný lamelový rošt; Odpružený diván; Odpružený lamelový rošt; Iné
nb: Type sengebase: Justerbar base; Sammenleggbar base; Lavprofils base; Plattformtopp; Massiv spaltebunn; Fjærende kantdivan; Fjærende spilebunn; Annet
hr-HR: Vrsta podloge za krevet: Podesiva podnica; Sklopiva podnica; Niskoprofilna podnica; Ravna podnica; Puna podnica s letvicama; Divan s oprugama; Podnica s elastičnim letvicama; Ostalo
vi: Loại dát giường: Khung điều chỉnh; Khung gấp; Khung gầm thấp; Mặt ván phẳng; Dát giường thanh đặc; Divan cạnh lò xo; Dát giường thanh cong lò xo; Khác
th: ประเภทฐานเตียง: ฐานเตียงปรับระดับได้; ฐานเตียงพับได้; ฐานเตียงแบบเตี้ย; ฐานเตียงแพลตฟอร์ม; ระแนงไม้แบบทึบ; ฐานเตียงสปริง; ระแนงไม้แบบสปริง; อื่นๆ
pt-PT: Tipo de base da cama: Estrado ajustável; Estrado dobrável; Estrado de perfil baixo; Tampo em plataforma; Ripas sólidas; Divã de molas; Ripas de molas; Outro
de: Bettgestellart: Verstellbarer Lattenrost; Klappbare Basis; Niedrige Basis; Plattformbasis; Starrer Lattenrost; Boxspring mit Federkern; Federholzrahmen; Sonstige
sl-SI: Vrsta vznožja postelje: Nastavljivo dno; Zložljivo dno; Nizkoprofilno dno; Platforma; Masivno letveno dno; Divan z vzmetenim robom; Vzmeteno letveno dno; Drugo
hu: Ágyrács típusa: Állítható ágyrács; Összecsukható ágykeret; Alacsony profilú ágykeret; Tömör felületű; Merev ágyrács; Rugós szélű dívány; Rugalmas ágyrács; Egyéb
ko: 침대 바닥판 형태: 각도 조절 베이스; 접이식 베이스; 저상형 베이스; 플랫폼 탑; 솔리드 슬랫; 스프링 엣지 디반; 스프링 슬랫; 기타